【裁判字號】    95,毒抗,517
【裁判日期】    951129
【裁判案由】    毒品危害防制條例
【裁判全文】
臺灣高等法院刑事裁定                 95年度毒抗字第517號
抗  告  人
即  被  告  甲○○
上列抗告人因違反毒品危害防制條例案件，不服臺灣板橋地方法
院中華民國95年10月3日裁定（95年度毒聲字第1918號），提起
抗告，本院裁定如下：
    主  文
抗告駁回。
    理  由
一、原裁定略以：抗告人即被告甲○○前於民國88年間因施用毒
    品案件，經觀察、勒戒後，因認無繼續施用傾向，業經臺灣
    板橋地方法院檢察官為不起訴處分確定。嗣於上開觀察、勒
    戒執行完畢後之5年後，被告再於95年7月31日晚間某時許，
    在臺北縣板橋市○○路97號1樓「銓成機車行」內，施用第
    二級毒品甲基安非他命，為警於同年8月2日14時許查獲，並
    當場扣得安非他命7包（總毛重5.83公克）、電子磅秤1個、
    吸食器1組、分裝杓1支、分裝袋12個等情。上揭事實，業據
    被告坦承不諱，並有本院被告前案紀錄在卷可參，佐以被告
    於查獲當時所採之尿液，經台灣檢驗科技股份有限公司以酵
    素免疫分析法初驗、氣相層析質譜儀法複驗結果，確呈甲基
    安非他命陽性反應，此有該公司出具之濫用藥物尿液檢驗報
    告附卷為憑，復有前開扣案物可證，被告施用第二級毒品犯
    行堪以認定，爰依毒品危害防制條例第20條第1項、第3項及
    觀察勒戒處分執行條例第3條第項規定，裁定令被告入勒戒
    處所觀察、勒戒。
二、被告抗告意旨略謂：伊自88年間受觀察、勒戒後，即未曾再
    接觸毒品，據友人林政凱告知，經常至伊機車行走動、借錢
    之陳俊豪、陳俊宏兄弟曾在機車行廁所內施用安非他命，上
    開扣案之安非他命等物應亦係陳氏兄弟所有，伊可能在如廁
    時無意間吸入安非他命，才會致尿液呈安非他命陽性反應云
    云。
三、經查：
  (一)按濫用藥物尿液檢驗，目前最常採用之確認方法為氣相層析
    質譜儀，以氣相層析質譜儀作藥物及其代謝產物之定性及定
    量分析，幾乎不會有偽陽性產生，且依法務部調查局檢驗煙
    毒案件經驗研判，若非長時間與吸毒者直接相向且存心大量
    吸入吸毒者所呼出之煙氣，以二手煙中可能存在之低劑量煙
    毒，應不致在尿液中檢驗出煙毒反應（參照法務部調查局第
    六處（83）發技一字第1960號函、行政院國軍退除役官兵輔
    導委員會台北榮民總醫院83年4月7日（83）北總內字第0305
    9號函）。
  (二)本件被告於查獲時所採尿液，既經台灣檢驗科技股份有限公
    司先以酵素免疫分析法ＥＩＡ為初步檢驗，再以氣相層析質
    譜儀法確認檢驗結果，確呈安非他命反應，此有台灣檢驗科
    技股份有限公司出具之濫用藥物尿液檢驗報告附卷可稽。揆
    諸前開說明，倘係不慎吸入他人呼出之煙氣，其尿液檢驗結
    果亦不致呈現偽陽性反應，是被告辯稱可能係誤吸云云，誠
    不足採。
  (三)被告另辯稱上開扣案物非其所有一節，惟對於扣案毒品係何
    人所有之認定，不過係判斷被告是否施用毒品的證據之一，
    而本件被告施用毒品犯行，如上所述，既已堪認定，縱認扣
    案物非被告所有，亦不影響被告確有施用毒品之事實，況且
    被告於警詢、偵查中均坦承扣案物為其所有，及至提起本件
    抗告始翻稱係陳氏兄弟所有，則其所辯，顯係事後卸責之詞
    ，無足採信。
  (四)綜上所述，原裁定將抗告人送勒戒處所觀察、勒戒，核屬有
    據，抗告為無理由，應予駁回。
四、據上論結，應依刑事訴訟法第412條，裁定如主文。
中    華    民    國    95    年    11    月    29    日
                  刑事第二庭審判長法  官  呂丹玉
                                  法  官  王詠寰
                                  法  官  林恆吉
以上正本證明與原本無異。
不得再抗告。
                                  書記官  劉文美
中    華    民    國    95    年    11    月    29    日


司法院資訊處製作；財團法人民間司法改革基金會備份。
